臺灣士林地方法院民事簡易判決
110年度簡字第57號
原      告  陳世儒  

被      告  許閔翔  
訴訟代理人  蕭旭均  

            李念庭  

            黃琦閎  
上列當事人間請求損害賠償事件，原告提起刑事附帶民事訴訟（
109 年度審交附民字第252號），經本院刑事庭移送前來，本院
於民國110 年9 月27日言詞辯論終結，判決如下：
    主      文
被告應給付原告新臺幣貳拾貳萬零柒佰零肆元，及自民國一百零
九年六月二十日起至清償日止，按年息百分之五計算之利息。
原告其餘之訴駁回。
訴訟費用由被告負擔百分之四十五，餘由原告負擔。
本判決第一項得假執行，但被告如以新臺幣貳拾貳萬零柒佰零肆
元為原告預供擔保，得免為假執行。
原告其餘假執行之聲請駁回。
    事實及理由
壹、程序部分：
    本件原告主張因道路交通事故受損害，對被告起訴請求賠償
    ，原屬應適用通常程序事件。嗣於訴訟進行中，修正後民事
    訴訟法第427條第2項增訂第11款規定此類型訴訟應適用簡易
    訴訟程序，依同法施行法第4條之1第1款規定，於修正前已
    繫屬之事件，未經終局裁判者，適用修正後之規定，是本件
    應適用簡易訴訟程序審理判決，合先敘明。
貳、實體部分：
一、原告起訴主張：
  ㈠被告於民國109年1月5日17時50分許，駕駛車牌號碼0000-00
    號自用小客車，沿臺北市士林區重慶北路由南往北方向行駛
    ，行經重慶北路4段30號前時，竟疏未注意車前狀況，撞及
    原告所駕駛在前方路口停等紅燈之車牌號碼00-0000號自用
    小客車（下稱系爭車輛），致系爭車輛復撞擊前方第三人所
    駕駛之車輛（下稱系爭車禍），原告因而受有輕度頭部受傷
    、頸部挫傷、頸椎外傷及頸椎4/5節椎間盤突出等傷害（下
    稱系爭傷害）。
  ㈡被告因前開過失傷害犯行，經本院刑事庭以109年度審交簡字
    第186號刑事簡易判決處拘役40日，如易科罰金以1,000元折
    算1日，並已確定在案。原告請求被告賠償下列損害：
  ⒈醫療必要費用：其因系爭車禍受傷後進行治療及復健，支 出
    醫療費用15,254元。
  ⒉交通費：原告因平時代步之交通工具即系爭車輛毀損，且因
    傷勢無法接送小孩上下學而須另行透過Uber接送，於治療期
    間往返醫院及住家等，受有額外支出交通費20,151元之損害
    。
  ⒊系爭車輛殘值：系爭車輛經估價，維修費為109,817 元，考
    量成本效益，已將系爭車輛報廢處理，請求賠償車輛殘值74
    ,000元
  ⒋工作損失：其原任職證券公司，本計畫農曆年後履新，因系
    爭車禍致無法工作，迄至109年6月間始有工作收入，故依先
    前每月投保薪資45,800元為基準，請求被告賠償109年2至5
    月間之薪資收入損失計183,200元（計算式：45,800元×4個
    月＝183,200元）。
  ⒌非財產上損害賠償：系爭車禍致原告身體受傷，事發後2個月
    內均疼痛難以成眠，右手肌肉有萎縮之虞，身心均受有痛苦
    而受有損害，請求賠償精神慰撫金200,000元。
  ⒍以上金額合計為492,605元，爰依侵權行為法律關係，訴請被
    告賠償上開損害。
  ㈢訴之聲明：被告應給付原告492,605元，及自起訴狀繕本送達
    翌日起至清償日止，按年息5%計算之利息；願供擔保，請准
    宣告假執行（見本院卷二第53頁）。
二、被告抗辯則以：
　㈠就原告主張之各項損害：
  ⒈醫療必要費用：同意賠償15,254元。
  ⒉交通費：同意賠償1,815元。
  ⒊系爭車輛殘值：同意賠償74,000元
  ⒋工作損失：同意賠償1個月期間薪資45,800元
  ⒌非財產上損害賠償：請法院依法處理。
  ㈡聲明：原告之訴及假執行之聲請均駁回；如受不利之判決，
    願供擔保請准宣告免為假執行。
三、原告主張被告於109年1月5日17時50分許，駕駛車牌號碼000
    0-00號自用小客車，在前揭地點，疏未注意車前狀況，撞及
    原告所駕駛之系爭車輛，致發生系爭車禍，使原告受有系爭
    傷害；被告因前開過失傷害犯行，業經本院刑事庭以109年
    度審交簡字第186號刑事簡易判決處拘役40日，如易科罰金
    以1,000元折算1日，並已確定在案等情，為被告所不爭執，
    並經本院調閱刑事案卷查核屬實，應堪信為真實。
四、原告請求被告賠償前揭損害。被告則以上揭情詞置辯，經查
    ：
  ㈠按因故意或過失，不法侵害他人之權利者，負損害賠償責任
    ；汽車、機車或其他非依軌道行駛之動力車輛，在使用中加
    損害於他人者，駕駛人應賠償因此所生之損害；但於防止損
    害之發生，已盡相當之注意者，不在此限；不法侵害他人之
    身體或健康者，對於被害人因此喪失或減少勞動能力或增加
    生活上之需要時，應負損害賠償責任；不法侵害他人之身體
    、健康、名譽、自由、信用、隱私、貞操，或不法侵害其他
    人格法益而情節重大者，被害人雖非財產上之損害，亦得請
    求賠償相當之金額；民法第184條第1項前段、第191條之2、
    第193條第1項、第195條第1項前段分別定有明文。
　㈡原告得請求之損害賠償數額：
  ⒈財產上損害：
  ⑴醫療費用15,254元：被告不爭執（見本院卷二第52頁），此
    部分應予准許。
　⑵交通費20,151元部分：原告主張其因系爭傷害需就醫，而支
    出停車費用合計5,650元部分（詳如附表各編號明細），此
    節業據提出新光醫院平面停車場電子發票證明聯附卷足憑（
    見本院卷一第388至410頁），觀諸各該發票日期，確與其提
    出之醫療單據（見本院卷一第84至318頁）就診日期大致相
    符，應認均屬就醫必要之停車支出，是其請求被告給付額外
    支出交通費5,650元應予准許。至原告主張之其餘交通費支
    出，或未提出證明方法，或係主張請Uber接送其子上下學之
    支出，惟觀諸其提出之Uber單據（見本院卷一第366至384頁
    ），並無法得知屬何種用途之車資，且就其子女須仰賴原告
    接送上下學之必要性，亦未提出證明方法，是其請求交通費
    支出逾5,650元部分之請求，並無理由，應予駁回。
  ⑶系爭車輛殘值74,000元：被告不爭執（見本院卷二第52頁）
    ，此部分應予准許。
　⑷工作損失183,200元：原告因系爭車禍，需休養1個月，有新
    光醫療財團法人新光吳火獅紀念醫院110年4月21日新醫醫字
    第1100000229號函檢送之醫療查詢回復紀錄紙在卷可稽（見
    本院卷一第18至20頁），是其無法工作之期間，應為1個月
    ；原告雖主張其4個月無法工作，惟並未舉證以實其說，尚
    無足採。而原告主張其每月薪資為45,800元，被告復願賠償
    原告1個月薪資45,800元（見本院卷二第53頁），是原告請
    求薪資損失45,800元，應予准許，逾此部分則屬無據。
  ⑸合計財產上損害為：140,704元（15,254元＋5,650元＋74,000
    元＋45,800元＝140,704元）
  ⒉非財產上損害：
  ⑴按慰藉金之多寡，應斟酌雙方之身分、地位、資力與加害之
    程度及其他各種情形核定相當之數額。其金額是否相當，自
    應依實際加害情形與被害人所受之痛苦及雙方之身分、地位
    、經濟狀況等關係決定之（最高法院85年台上字第460號判
    決意旨參照）。
  ⑵經查：被告行經前揭地點，未注意車前狀況，撞及在該路口
    停等紅燈之原告，造成原告受有系爭傷害，於當天就醫急診
    ，並多次回診復健，此有診斷證明書及醫療單據存卷可參（
    見本院卷一第414至416頁、第84至318頁）。足見原告於傷
    後就醫過程中，除須奔波勞頓及忍受復健治療所引發之痛苦
    ，更不免對日常生活產生諸多不便與負面影響，顯然系爭車
    禍對其原本日常生活影響頗鉅，而受有相當程度之精神上損
    害，得請求被告賠償。而原告自陳碩士畢業、原擔任證券分
    析師、薪資約7、8萬元（見本院卷一第33頁）；被告自陳國
    中畢業、擔任建築工人（見臺灣士林地方檢察署109年度偵
    字第3878號卷第9頁警訊筆錄所載）；另經本院依職權經由
    稅務電子閘門查詢兩造之財產資料，原告名下有數筆不動產
    ；被告名下僅有汽車1輛。本院審酌系爭車禍發生緣由、經
    過、原告所受傷勢嚴重程度及損害情形，並以兩造前開教育
    程度、經濟能力、收入狀況等條件綜合加以衡量，認原告就
    非財產上所受損害，請求被告賠償200,000元，尚屬過高，
    應以80,000元為適當，逾此部分之金額，則無理由，不應准
    許。
  ⒊綜上所述，原告因系爭車禍事故，就其前揭各項主張，得請
    求被告賠償之金額合計為220,704元（140,704元＋80,000 元
    ＝220,704元）。
  ㈢從而，原告依侵權行為之法律關係，請求被告給付前開項目
    之損害金額合計220,704元，及自起訴狀繕本送達被告之翌
    日即109年6月20日起（見109 年度審交附民字第252號卷第3
    頁繕本簽收）至清償日止，按年息5%計算之法定遲延利息部
    分，為有理由，應予准許；逾此部分之請求，即屬無據，應
    予駁回。
五、本件原告勝訴部分，係適用簡易程序所為被告敗訴之判決，
    依民事訴訟法第389 條第1 項第3 款規定，應依職權宣告假
    執行；原告就此部分贅為聲請，爰不就此另為准駁之諭知；
    被告聲請供擔保請准免予假執行，經核於原告勝訴範圍並無
    不合，爰酌定相當擔保金額併准許之。至原告敗訴部分，其
    假執行之聲請已失所附麗，應併予駁回之。
六、本件事證已臻明確，原告所提其餘攻擊防禦方法及證據，經
    本院審酌後，核與本件判決結果不生影響，爰不一一論述，
    附此敘明。
七、訴訟費用負擔之依據：民事訴訟法第79條。
中　　華　　民　　國　　110 　年　　10　　月　　27　　日
                  民事簡易庭  法  官  陳菊珍
以上正本係照原本作成。
如對本判決上訴，應於判決送達後20日內向本院提出上訴狀，若
委任律師提起上訴者，應一併繳納上訴審裁判費，否則本院得不
命補正逕行駁回上訴。　　　　　　　　　
中　　華　　民　　國　　110 　年　　10　　月　　27　　日
                              書記官  張淑敏
附表：
編號 日期 內容 金額 證物頁碼 1 109.05.06 新光醫院平面停車場電子發票證明聯 $100 本院卷一P388 2 109.05.08 同上 $75 本院卷一P388 3 109.05.11 同上 $50 本院卷一P388 4 109.05.29 同上 $100 本院卷一P388 5 109.06.01 同上 $50 本院卷一P388 6 109.06.03 同上 $100 本院卷一P388 7 109.06.05 同上 $75 本院卷一P390 8 109.06.08 同上 $125 本院卷一P390 9 109.06.12 同上 $75 本院卷一P390 10 109.06.15 同上 $75 本院卷一P390 11 109.06.17 同上 $100 本院卷一P390 12 109.06.22 同上 $75 本院卷一P390 13 109.06.29 同上 $75 本院卷一P392 14 109.07.01 同上 $75 本院卷一P392 15 109.07.03 同上 $75 本院卷一P392 16 109.07.08 同上 $100 本院卷一P392 17 109.07.10 同上 $75 本院卷一P392 18 109.07.13 同上 $75 本院卷一P392 19 109.07.20 同上 $75 本院卷一P394 20 109.07.24 同上 $100 本院卷一P394 21 109.07.27 同上 $75 本院卷一P394 22 109.07.29 同上 $200 本院卷一P394 23 109.08.10 同上 $100 本院卷一P394 24 109.08.12 同上 $100 本院卷一P394 25 109.08.19 同上 $75 本院卷一P396 26 109.08.21 同上 $100 本院卷一P396 27 109.08.24 同上 $75 本院卷一P396 28 109.08.31 同上 $100 本院卷一P396 29 109.09.04 同上 $100 本院卷一P396 30 109.09.09 同上 $125 本院卷一P396 31 109.09.11 同上 $50 本院卷一P398 32 109.09.16 同上 $200 本院卷一P398 33 109.09.21 同上 $75 本院卷一P398 34 109.09.25 同上 $75 本院卷一P398 35 109.10.05 同上 $75 本院卷一P398 36 109.10.07 同上 $150 本院卷一P398 37 109.10.14 同上 $150 本院卷一P400 38 109.10.16 同上 $75 本院卷一P400 39 109.10.21 同上 $100 本院卷一P400 40 109.10.23 同上 $100 本院卷一P400 41 109.10.26 同上 $75 本院卷一P400 42 109.11.04 同上 $125 本院卷一P400 43 109.11.11 同上 $100 本院卷一P402 44 109.11.16 同上 $100 本院卷一P402 45 109.11.18 同上 $100 本院卷一P402 46 109.11.20 同上 $100 本院卷一P402 47 109.11.23 同上 $75 本院卷一P402 48 109.11.25 同上 $75 本院卷一P402 49 109.11.30 同上 $75 本院卷一P404 50 109.12.07 同上 $75 本院卷一P406 51 109.12.11 同上 $75 本院卷一P408 52 109.12.14 同上 $75 本院卷一P408 53 109.12.21 同上 $100 本院卷一P408 54 109.12.25 同上 $100 本院卷一P408 55 109.12.28 同上 $75 本院卷一P408 56 110.01.04 同上 $75 本院卷一P408 57 110.01.06 同上 $75 本院卷一P410 58 110.01.11 同上 $75 本院卷一P410 59 110.01.13 同上 $100 本院卷一P410 60 110.01.18 同上 $75 本院卷一P410 61 110.01.20 同上 $75 本院卷一P410 62 110.01.25 同上 $100 本院卷一P410 　 　 總計 $5,650